【裁判字號】    98,家聲,390
【裁判日期】    980731
【裁判案由】    代管遺產之管理報酬費用
【裁判全文】
臺灣桃園地方法院民事裁定             98年度家聲字第390號
聲  請  人  財政部國有財產局臺灣北區辦事處桃園分處
            （即被繼承人甲○○之遺產管理人）
法定代理人  吳文貴
上列聲請人聲請裁定代管遺產之管理報酬等費用事件，本院裁定
如下：
    主      文
聲請人管理被繼承人甲○○之遺產管理報酬定為新臺幣壹萬壹仟
肆佰柒拾元，連同代管期間因管理需要墊付費用新臺幣柒仟陸佰
玖拾肆元及本件聲請費用新臺幣壹仟元，合計新臺幣貳萬零壹佰
陸拾肆元，均由被繼承人甲○○之遺產負擔。
    理      由
一、按遺產管理人得請求報酬，其數額由親屬會議按其勞力及其
    與被繼承人之關係酌定之；親屬會議不能召開或召開有困難
    時，依法應經親屬會議處理之事項，由有召集權人聲請法院
    處理之，民法第1183條、第1132條第2 項前段規定甚明。次
    按，關於遺產管理、分割及執行遺囑之費用，由遺產中支付
    之，民法第1150條前段亦有明文。
二、本件聲請意旨略以：鈞院前以96年度財管字第54號民事裁定
    選任聲請人為被繼承人甲○○之遺產管理人，依民法第1183
    條規定，遺產管理人得請求報酬，其數額由親屬會議按其勞
    力及其與被繼承人之關係酌定之，惟本件無親屬會議可資酌
    定報酬，應依財政部修定之「代管無人承認繼承遺產作業要
    點」第14點第3 款、第4 款規定，以遺產現值1%之標準請求
    酌定報酬。又被繼承人甲○○所遺坐落桃園縣龜山鄉○○段
    第27地號土地及其上第64建號建物，業經鈞院民事執行處以
    95年度執字第14506 號拍賣抵押物強制執行事件中，由債權
    人美商花旗銀行股份有限公司以拍賣最低價額新臺幣（下同
    ）114 萬7,000 元聲明承受，管理報酬按遺產價值1%計算為
    1 萬1,470 元，另聲請人代管遺產期間因管理之需要而墊付
    之費用為7,694 元，及本案聲請管理報酬裁判費1,000 元，
    合計20,164元，爰依法聲請鈞院裁定聲請人代管被繼承人甲
    ○○遺產之管理報酬及墊付費用等語。
三、查聲請人所陳各節，業據提出本院96年度財管字第54號民事
    裁定影本、代管無人承認繼承遺產作業要點條文影本、本院
    民事執行處98年3 月9 日桃院永95執威字第41506 號通知及
    98年4 月16日95執威字第41506 號函影本各1 份附卷可稽，
    復經本院調閱本院96年度財管字第54號民事案卷在卷可參，
    核與所述情節相符，聲請人請求裁定代管被繼承人甲○○遺
    產之報酬及代墊費用，於法即無不合。茲參酌財政部訂頒「
    代管無人承認繼承遺產作業要點」第14點第3 款之規定，認
    本件聲請人請求以被繼承人甲○○遺產現值1%計算報酬計為
    1 萬1,470 元，並無不合。又聲請人另主張於代管遺產期間
    ，因管理遺產需要墊付費用7,694 元之部分，則有墊付費用
    明細分類帳影本在卷可憑，併同本件聲請裁判費用1,000 元
    ，合計20,164元，依法均應由被繼承人甲○○之遺產負擔。
四、爰裁定如主文。
中    華    民    國    98    年    7     月    31    日
                  家事法庭法  官  張震武
上列正本證明與原本無異
如不服本裁定應於送達後10日內向本院提出抗告狀，並應繳納抗
告費新臺幣1,000元。
中    華    民    國    98    年    7     月    31    日
                          書記官  劉昆鑫


司法院資訊處製作；財團法人民間司法改革基金會備份。
